# 收购合营企业股权

提问人：rita_1990 时间：2019-10-22 06:30:17
求教陈版主，A 集团和 B 集团合资成立 C 公司，各投入 4000 万，然后C 一直经营不太好，累计至今亏损 1.6亿，A 集团账面已经把 4000 万长投打掉后，备查登记 loss4000 万。C 公司项目还有 8000 万的股东贷款，两家各占一半。现在 A要去买C 剩余的50%的股权。假设 C 公司目前价值为 0 。
目前有两种方案，第一种， 8000 万债权转股权，这样的话，C 公司的净负债为 0 万，这样的话收购产生无商誉，但是A集团账面出现 4000 万的长投，而 C为 0 ，合并抵消不平，是不是这个 4000 万要从备查上转出打掉？
第二种方案，不做债转股，那收购产生了 8000 万的商誉，分别对应 A 和B 的债务，那是不是我要立即做 impairment掉 (C 业绩很不佳)？
这两种情况哪种更常规点啊？
谢谢

回答人：chenyiwei
不论是否先操作债转股，最终合并报表层面的处理效果应该是一样的。
如果先进行债转股，则 8000 万债权转为股权后，股东贷款的账面价值相应转为长期股权投资成本，这部分新转的投资成本将会立即发生减值。这与不进行债转股情况下你所提到的商誉减值的效果实际上是一样的。